# 承担客户融资费用是否可以作为可变对价冲减收入？

提问人：梯恩梯 时间：2021-10-09 21:33:05
请教陈老师及各位大神
A公司承接了B公司（地方城投）的工程项目，签订的合同约定按照工程进度支付工程款，工程建设过程中由于B公司资金紧张，需要对外融资并产生了一定的财务费用，B公司要求A公司承担部分融资费用，否则无法按期收到工程款，为了加快收款进度，A公司同意了B公司的付款方式。实际操作方式如下：B公司按照工程进度支付工程款，A公司按照约定向为B公司提供融资的第三方支付一定数额的利息。
问题：A公司替B公司承担的融资费用应作为应付客户对价冲减收入、确认为A公司的财务费用还是作为A公司的营业成本进行会计处理呢？
《收入准则应用指南》规定：“4. 应付客户对价。 企业在向客户转让商品的同时，需要向客户或第三方支付对价的，应当将该应付对价冲减交易价格，但应付客户对价是为了自客户取得其他可明确区分商品的除外。” 因此我认为A公司替B公司承担的融资费用应作为应付客户对价冲减收入。
也有人认为A公司替B公司承担的融资费用应自己的融资费用，计入A公司的财务费用。
烦请陈老师及各位大神指点
盼复，谢谢陈老师及各位大神！@chenyiwei

回答人：chenyiwei
1 、如果在工程承包合同中即约定A需承担B的融资费用，则应冲减A的收入。
2 、如果在收入和相应的应收账款（或者合同资产）已确认的情况下，在结算过程中，B新提出的要求，则这种情况应作为债务重组（豁免部分债权）处理，其影响金额不应调整已确认的收入，而应计入投资收益（负数）。

提问人：李李 Q 时间：2021-10-10 21:33:06
由于双发的客观条件发生了变化（资金状况的变化），对合同进行了重新约定，作为合同变更是否合适？
应付客户对价与合同变更对报表的影响应该都是减少了收入，没有实质性的差异吧？
合同变更可能引入了另外一个问题，就是约定是否明确，可能会出现可变对价的问题？
上述还请各位老师指点

回答人：chenyiwei
如前所述，关键是看此次调整是针对未来的收入，还是已确认的收入及对应债权。